【裁判字號】    89,易,938
【裁判日期】    890829
【裁判案由】    違反毒品危害防制條例
【裁判全文】
臺灣新竹地方法院刑事判決                          八十九年度易字第九三八號
    公  訴  人  臺灣新竹地方法院檢察署檢察官
    被      告  甲○○
右列被告因違反毒品危害防制條例案件，經檢察官聲請簡易判決處刑（八十九年度毒
偵字第一六一五號），本院認應改依通成程序審理，判決如左：
    主  文
甲○○連續施用第二級毒品，累犯，處有期徒刑柒月。扣案之安非他命零點玖公克
，沒收銷燬；另扣案之吸食器壹組沒收。
    事  實
一、甲○○前於民國八十三年間因違反槍砲彈藥刀械管制條例案件，經本院以八十四
    年度易字第一九七號判處有期徒刑四月並諭知易科罰金折算標準確定；又於八十
    四年間因違反麻醉藥品管理條例案件，經本院以八十四年度易字第一三三七號判
    處有期徒刑六月並諭知易科罰金折算標準確定，嗣經本院於八十四年七月三十一
    日以八十四年度聲字第八五一號定其應執行有期徒刑九月確定，於八十五年二月
    十四日執行完畢。
二、甲○○猶不知悔改，因施用毒品案件，經本院以八十七年度毒聲字第七一九號裁
    定送觀察、勒戒後，認無繼續施用毒品之傾向，業經臺灣新竹地方法院檢察署檢
    察官於八十七年十二月二十一日以八十七年度偵字第六○一○號不起訴處分確定
    。又於不起訴處分後五年內連續施用毒品，經本院以八十八年度毒聲字第五三四
    號裁定送觀察、勒戒結果，認有繼續施用毒品之傾向，而由本院以八十八年度毒
    聲字第一一八二號裁定令入戒治處所施以強制戒治一年，並經本院竹北簡易庭於
    八十八年七月二日以八十八年度竹北簡字第二一○號判處有期徒刑六月並諭知易
    科罰金之折算標準，嗣其執行強制戒治三月後，再經本院以八十八年度毒聲字第
    二四○四號裁定停止強制戒治，所餘期間宣付保護管束，其於八十八年十二月十
    日出所。
三、甲○○於保護管束期間，復基於概括之犯意，自八十九年四月初某日起至八十九
    年六月十四日下午六時四十分許止，連續在新竹縣湖口鄉○○村○○路○段四○
    ○號、新竹縣新豐鄉後湖村八鄰後湖子一六五號住處、新竹縣五峰鄉山上等處，
    將安非他命置於吸食器內，下方以火燒烤成煙之吸食方式，施用第二級毒品安非
    他命多次，嗣於八十九年六月十四日下午七時十分許，在新竹縣湖口鄉○○村○
    ○路○段四○○號，為警查獲，並扣得甲○○所有之安非他命零點九三公克、供
    施用安非他命所用之吸食器一組。再經本院以八十九年度毒聲字第九三一號裁定
    撤銷停止戒治，現在臺灣新竹戒治所強制戒治中。
四、案經新竹縣警察局竹北分局報請臺灣新竹地方法院檢察署檢察官偵查起訴。
    理  由
一、訊據被告甲○○對於保護管束期間，仍於右揭時地連續施用第二級毒品安非他命
    之事實，迭於警訊、偵審中均坦承不諱，被告為警查獲經採尿送驗結果，呈安非
    他命陽性反應，有新竹縣衛生局於八十九年六月二十二日出具之竹縣衛六字第八
    九一○六○號尿液檢驗單附卷可稽，並有第二級毒品安非他命零點九三公克、被
    告所有供施用毒品所用之吸食器一組扣案可證，被告上開自白應與事實相符，堪
    足採信。此外，有臺灣新竹地方法院檢察署八十七年度偵字第六○一○號不起訴
    處分書、臺灣新竹地方法院檢察署刑案資料查駐紀錄表、本院八十八年度毒聲字
    第一一八二、二四○四號、本院竹北簡易庭八十八年度竹北簡字第二一○號簡易
    判決處刑書、臺灣高等法院被告全國前案紀錄表附卷可憑，本案事證已臻明確，
    被告犯行洵堪認定，自應依法予以論罪科刑。
二、核被告所為，係犯毒品危害防制條例第十條第二項之施用第二級毒品罪。其施用
    第二級毒品安非他命前後之持有第二級毒品毒品安非他命之低度行為，為施用之
    高度行為所吸收，不另論罪。其先後多次施用毒品犯行，時間緊接，所犯構成要
    件相同之罪名，顯係基於概括之犯意為之，為連續犯，依刑法第五十六條規定論
    以一罪，並加重其刑。公訴人雖僅就被告於八十九年四月二十三日下午一時許回
    溯前九十六小時內某時施用第二級毒品犯行提起公訴，因本院前開論科之施用第
    二級毒品犯行與之有連續犯之裁判上一罪關係，為起訴效力所及，本院應併予審
    酌，附此敘明。末查，被告前於八十三年間因違反槍砲彈藥刀械管制條例案件，
    經本院以八十四年度易字第一九七號判處有期徒刑四月並諭知易科罰金折算標準
    確定；又於八十四年間因違反麻醉藥品管理條例案件，經本院以八十四年度易字
    第一三三七號判處有期徒刑六月並諭知易科罰金折算標準確定，嗣經本院於八十
    四年七月三十一日以八十四年度聲字第八五一號定其應執行有期徒刑九月確定，
    於八十五年二月十四日執行完畢，臺灣高等法院被告全國前案紀錄表在卷可按，
    其於未滿五年再犯本件有期徒刑以上之罪，為累犯，應依刑法第四十七條規定遞
    加重其刑。爰審酌被告施用毒品安非他命害人害己，危害國民健康至深且鉅，且
    經觀察、勒戒、戒治後，仍不思改進、戒斷，暨其犯罪動機、目的、施用次數及
    犯後態度等一切情狀，量處如主文所示之刑。
三、扣案之安非他命零點九三公克係違禁物，應依毒品危害防制條例第十八條第一項
    前段規定，宣告沒收並銷燬之。另扣案之吸食器一組，係被告所有、供犯施用毒
    品所用之物，業據被告於本院自承無訛，應依刑法第三十八條第一項第二款規定
    ，併予宣告沒收。
據上論斷，應依刑事訴訟法第四百五十二條、第二百九十九條第一項前段，毒品危害
防制條例案件第十條第二項、第十八條第一項前段，刑法第十一條前段、第五十六條
、第四十七條、第三十八條第一項第二款，判決如主文。
本案經檢察官羅雪梅到庭執行職務。
中      華      民      國    八十九    年      八      月    二十九    日
                                    臺灣新竹地方法院刑事第一庭
                                        法  官    黃  美  文
右正本證明與原本無異。
如不服本判決，應於判決送達後十日內向本院提出上訴狀( 應附繕本 )，上訴於
臺灣高等法院。
                                        書記官    饒  興  蘭
中      華      民      國    八十九    年      八      月    二十九    日
附錄：
毒品危害防制條例案件第十條第二項
施用第二級毒品者，處三年以下有期徒刑。


司法院資訊處製作；財團法人民間司法改革基金會備份。
